臺灣高等法院刑事判決
109年度上易字第69號
上  訴  人  
即  被  告  邱發金  
上列上訴人即被告因竊盜案件，不服臺灣桃園地方法院107年度
易字第339號，中華民國108年12月2日第一審判決（起訴案號：
臺灣桃園地方檢察署106年度偵字第24597號），提起上訴，本院
判決如下：
    主  文
上訴駁回。                                             
    理  由
一、按不服地方法院之第一審判決而上訴者，須提出上訴書狀，
    並應敘明具體理由，刑事訴訟法第350條第1項、第361條第2
    項分別定有明文，此為上訴必備之程式，倘所提上訴理由非
    屬具體理由者，為上訴不合法律上之程式，且由同法第361
    條之立法理由第三項中「上訴理由是否具體，係屬第二審法
    院審查範圍，不在命補正之列。」等語可知，上訴書狀雖記
    載理由，但並未具體敘述時，則無須再命補正（最高法院97
    年度台上字第3889號判決意旨參照），第二審法院應依刑事
    訴訟法第362條前段、第367條前段之規定以判決駁回之。又
    其中所稱「具體理由」，固不以其書狀應引用卷內訴訟資料
    ，具體指摘原審判決不當或違法之事實，亦不以於以新事實
    或新證據為上訴理由時，應具體記載足以影響判決結果之情
    形為必要。但上訴之目的，既在請求第二審法院撤銷或變更
    第一審之判決，所稱「具體」，當係抽象、空泛之反面，若
    僅泛言原判決認事用法不當、採證違法或判決不公、量刑過
    重等空詞，而無實際論述內容，即無具體可言。從而，上開
    法條規定上訴應敘述具體理由，係指須就不服判決之理由為
    具體之敘述而非空泛之指摘而言（最高法院106年度第8次刑
    事庭會議決議意旨參照）。
二、上訴人即被告邱發金上訴意旨略以：上訴人所涉案件一一判
    刑確定，並非上訴人涉案部分，實無須承擔莫須有罪名，原
    審判決多不符事實情況，請鈞院給予被告機會以利上訴人權
    益，撤銷原判決等語。
三、查原判決依據被告於原審中之自白（見原審易字卷二第54頁
    反面至第55頁反面），證人即告訴人陳興哲、黃文浩及黃敬
    華於警詢及偵查中之證述（見偵卷第15頁正反面、第19頁正
    反面、第23頁正反面、第71頁正反面、第74頁正反面、第77
    頁正反面）、遭竊現場照片及現場監視器畫面翻拍照片35張
    等證據，認定被告意圖為自己不法所有，基於竊盜之犯意，
    而為下列行為：
  ㈠於民國105年5月17日晚間9時16分許，駕駛車牌號碼00-0000
    號自用小客貨車前往桃園市○○區○○街00號對面巷內之市場，
    下車後步行走至該市場內之興毅行攤位，徒手竊取該攤位由
    陳興哲所管領使用之手推車1臺得逞。
  ㈡在得手上開手推車後，使用該推車前往該市場內之金昌行攤
    位，於105年5月17日晚間9時19分許，徒手將該攤位黃文浩
    所有之綠竹筍3袋放置在所竊得之前揭手推車上，復將該手
    推車推至其所駕駛之上開車輛前，再將上開綠竹筍3袋搬運
    至上揭車輛內，竊取綠竹筍3袋得逞。
  ㈢邱發金於106年8月3日晚間8時40分許，駕駛上揭自用小客貨
    車前往桃園市中壢區明德路巷內之新明市場，下車後步行走
    至該市場內之黃敬華販售鴨子之攤位，徒手竊取黃敬華所有
    之生鴨18隻得逞後，旋駕駛上開車輛逃逸現場。
    因而認被告所為均係犯修正前刑法第320條第1項之竊盜罪（
    共3罪），且被告所為上開各行為間，犯罪時間不同，犯罪
    地點相異，侵害之法益有別，是其所犯各罪之行為互殊，應
    予分論併罰，又被告為累犯，暨審酌被告多次因竊盜案件經
    法院判決處刑，仍未能記取教訓，再次下手行竊，其漠視他
    人財產權之情，應予非難；且被告犯後僅坦承部分犯行，未
    見其悔悟之心，犯後態度難謂良好，並考量其為國小肄業之
    智識程度，尚未賠償告訴人3人所受損害，以及其犯罪動機
    、目的、手段、情節、竊取財物之價值等一切情狀，依序分
    別量處有期徒刑10月、8月、10月及定應執行有期徒刑1年6
    月，暨說明未扣案之犯罪所得應沒收，如全部或一部不能沒
    收或不宜執行沒收時，追徵其價額，經核原審已詳敘其所憑
    證據及理由。
四、被告雖執上開理由提起上訴，然其上訴理由除引用刑事訴訟
    法第154條、第163條、第163條之1暨最高法院相關判例、判
    決意旨外，就本案部分僅提及：「上訴人所涉案的部分也一
    一判刑確定，並非上訴人涉案部分，實無須承擔莫須有罪名
    ，上訴人對於臺灣桃園地方法院一審之判決，判決實於實況
    均多不符事實情況，懇鈞院能給予被告機會以利上訴人權益
    ，乞能撤銷原判決，以示法恩」等語（錯字部分本院逕予更
    正，見本院卷第25、26頁），並未具體陳述其不服原判決之
    理由，或原判決有何與事實不符之處，是被告上訴意旨顯然
    僅表達其不服原判決之意，上訴書狀內並無實際論述內容，
    揆諸前揭說明，自難認其已敘明具體理由甚明。
五、綜上所述，上訴人上訴書狀雖有敘述上訴理由，但僅係表達
    對原判決不服之意，並未實際論述原判決有何不當或違法之
    內容，即與未敘述具體理由無異，其所為上訴不合法律上程
    式，且無從命補正，應予駁回，並依刑事訴訟法第372條之
    規定，不經言詞辯論為之。
據上論斷，應依刑事訴訟法第367條前段、第372條，判決如主文
。
中    華    民    國    109   年    1     月    31    日
                  刑事第二十庭  審判長法  官  王復生  
                                      法  官  陳春秋  
                                      法  官  張紹省
以上正本證明與原本無異。
不得上訴。
                                      書記官  莫佳樺
中    華    民    國    109   年    2     月    4     日
附錄：本案論罪科刑法條全文
修正前中華民國刑法第320條
意圖為自己或第三人不法之所有，而竊取他人之動產者，為竊盜
罪，處5年以下有期徒刑、拘役或500元以下罰金。